臺灣臺南地方法院刑事判決　　　　　　　　　　　　　九十三年度易字第五二號
　　公　訴　人　臺灣臺南地方法院檢察署檢察官
　　被　　　告　戊　○　○
右列被告因竊盜案件，經檢察官聲請簡易判決處刑（九十三年度偵字第四六一八號）
，及同署移
），經本院刑事簡易庭審理結果，認不宜以簡易判決處刑，改依通常程序審理，被告
就被訴事實為有罪之陳述，本院裁定進行簡式審判程序，判決如左：
    主  文
戊○○連續踰越安全設備竊盜，累犯，處有期徒刑壹年貳月。
    事實及理由
一、犯罪事實：
    戊○○前因竊盜案件，於民國九十二年間經法院判處有期徒刑三月確定，甫於九
    十二年十二月十七日（聲請簡易判決處刑書誤載為九十二年十二月十八日）執行
    完畢。猶不知悔改，因缺交通工具代步，竟於九十三年四月二十五日一時許，在
    臺南市中國城明漾網咖店，與真實姓名不詳、名為「蔡中安」之成年男子共同基
    於意圖為自己不法所有之犯意聯絡，共同謀議推由「蔡中安」竊車交予戊○○騎
    用。旋「蔡中安」於九十三年四月二十五日十九時許，在臺南縣新市鄉（聲請簡
    易判決處刑書誤載為新化鎮○○○街一三○號顏惠菁住處前，乘停放在該處之顏
    惠菁所有車牌號碼ＦＹＯ─六一一號重型機車之機車鑰匙未拔取之際，以轉動機
    車鑰匙啟動電門之方式，騎乘該重型機車離開現場而竊取之，得手後並將該機車
    交予戊○○騎用。嗣於九十三年四月二十七日二十二時四十五許，戊○○騎乘前
    開機車至臺南市○○路親水公園內時，為警查獲。復承前竊盜之概括犯意，連續
    於下列時地竊取他人財物：(一)九十三年五月十四日六時許，在臺南縣永康市○○
    路二四九號前，乘丙○○將車牌號碼ＺＶＹ─六八三號輕型機車停置該處，未經
    取去鑰匙之際，以徒手轉動機車鑰匙開啟電門鎖之方式，騎乘前開輕型機車離開
    現場而竊取之，得手後將之留供已用。(二)九十三年五月十五日四時五十三分許，
    在臺南縣西港鄉營西村後營一號「統一精工加油站」，乘該加油站員工己○○閱
    覽書報而不注意之際，潛入該加油站西側加油站收費亭內，徒手竊取價值新臺幣
    （下同）十元及五十元之硬幣一千元，得手後花用殆盡，嗣經己○○調取「統一
    精工加油站」監視錄影帶發現上情，報警於九十三年五月二十日二十時許查獲戊○○，並扣得前開失竊之車號ＺＶＹ─六八三號輕型機車一輛（業已發還丙○○
    ）。(三)九十三年五月二十一日十二時三十分許，在臺南縣西港鄉○○路一七五號
    「西港診所」前，乘庚○○所有之車牌號碼ＭＶＪ─○八八三號重型機車停放該
    處，而鑰匙未經取去之際，以徒手轉動機車輪匙開啟電門鎖之方式，騎乘前開重
    型機車離開現場而竊取之，得手後將之留供己用，迨至九十三年五月二十二日十
    時三十五分許，始為警在臺南縣西港鄉港東村八份三八號前查獲，並扣得前開重
    型機車一輛（業已發還庚○○）。(四)九十三年五月二十七日十二時許，在臺南縣
    西港鄉○○街六○號「西港國民小學」，伸手踰越「西港國民小學」英語專用教
    室之窗戶而竊取教師甲○○所有，置於窗邊書桌內之皮包一只（內有現金二百餘
    元、甲○○國民身份證、汽車駕駛執照、機車駕駛執照各一張及中國信託商業銀
    行信用卡一張），得手後將現金花用殆盡，並將竊得之其餘財物悉數棄置「西港
    國民小學」旁草叢內，迨至九十三年六月四日十三時三十分許，始在臺南市中西
    區○○○路○段與民權路口統一超商前為警查獲，並帶同戊○○至前開棄置地點
    尋獲而扣得甲○○國民身份證、汽車駕駛執照、機車駕駛執照各一張及中國信託
    商業銀行信用卡一張（業已發還甲○○）。(五)九十三年六月二日上午某時許，在
    臺南市○○街○段八八七巷前，見丁○○管領使用之車號ＮＤＫ─九○六號重型
    機車停放該處，機車鑰匙未拔下，即徒手開啟機車電門而竊取該機車留供己用，
    嗣於同年月十日一時十分許，在臺南縣麻豆鎮○○路二五之一二號前，為警當場
    查獲，並扣得上開機車一部（業已發還丁○○）。
二、證據名稱：
  (一)被告於本院審理中之自白。
  (二)證人辛○○、顏惠菁、蘇珮儀、丙○○、己○○、庚○○、甲○○、張美曲、丁○○分別於警詢及偵查中之證述。
  (三)贓物認領保管單三件、領結二件、臺南縣警察局車輛協尋車輛尋獲電腦輸入單三
    件、車輛竊盜、車牌失竊資料個別查詢報表─查詢車輛認可資料四件、失竊補報
    單一件、「統一精工加油站」九十三年五月十五日四時五十二分至五十三分之監
    視錄影帶翻拍相片四張、照片七張、臺南縣警察局佳里分局指認犯罪嫌疑人紀錄
    表、搜索扣押筆錄二份附卷可稽。
三、應適用之法條：
    按以自己共同犯罪之意思，參與犯罪構成要件以外之行為，或以自己共同犯罪
    之意思，事前同謀，而由其中一部分人實行犯罪之行為者，均為共同正犯（大法
    官會議釋字第一○九號解釋意旨參照）。查本件被告於九十三年四月二十五日十
    九時許，雖未實際下手行竊，然其為取得交通工具使用，與「蔡中安」事前同謀
    ，推由「蔡中安」前往竊車後交予其騎用，揆諸前揭解釋意旨，應論以共犯，則
    被告是否有下手行竊，均無解於其竊盜犯行之認定，是被告於九十三年四月二十
    五日十九時，推由「蔡中安」下手行竊之犯行，係犯刑法第三百二十條第一項之
    普通竊盜罪。被告與「蔡中安」事前同謀，推由「蔡中安」下手實施竊盜行為，
    應為共同正犯。又按刑法第三百二十一條第一項第二款所謂毀越門扇牆垣，指毀
    損或越進門扇牆垣者而言，毀而不越，或越而不毀，均得依該條款處斷（司法院
    院字第六一○解釋參照），是被告於九十三年五月二十七日十二時許，在臺南縣
    西港鄉○○街六○號「西港國民小學」，伸手踰越英語專用教室之窗戶而竊取教
    師甲○○所有，置於窗邊書桌內之皮包一只，核係犯刑法第三百二十一條第一項
    第二款之踰越安全設備加重竊盜罪。被告所為如犯罪事實欄所示(一)(二)(三)(五)犯行，
    ，係犯刑法第三百二十條第一項之普通竊盜罪。被告先後所為五次普通竊盜犯行
    、一次踰越安全設備之加重竊盜犯行，時間緊接，觸犯構成要件相同之罪名，顯
    係基於概括犯意反覆為之，應依連續犯之規定論以一罪，處以情節較重之刑法第
    三百二十一條第一項第二款之踰越安全設備加重竊盜罪，並依法加重其刑。又被
    告有如犯罪事實欄所載之前案科刑及執行紀錄，有卷附臺灣高等法院被告全國前
    案紀錄表一件附卷可按，其受有期徒刑之執行完畢，五年以內再犯有期徒刑以上
    之罪，為累犯，應依刑法第四十七條之規定遞加重其刑。被告於九十三年五月十
    四日、九十三年五月十五日、九十三年五月二十一日、九十三年五月二十七日、
    九十三年六月二日所為如犯罪事實欄(一)(二)(三)(四)(五)所示之普通竊盜及踰越安全設備
    竊盜犯行，與檢察官所起訴被告於九十三年四月二十五日，推由「蔡中安」下手
    實施之普通竊盜犯行部分，具有連續犯之裁判上一罪關係，為起訴效力所及，且
    先後亦經檢察官移送併辦（九十三年度偵字第五五五二、六○一七、六一一四、
    七二五一號），本院自應一併審理，附此敘明。爰審酌被告前因竊盜案件經法院
    判刑確定，甫執行完畢之前科素行，及其不知悔改，又再度隨意竊取他人財物，
    毫無他人所有物之概念，所竊得之財物價值及犯罪後飾詞否認部分犯行，迄本院
    審理時，方坦承全部犯行等一切情狀，量處如主文所示之刑。另被告雖曾犯有竊
    盜前科，惟被告所犯本案竊盜犯行，並非竊取鉅額財物營生，事後已將竊得之機
    車歸還被害人等，且於本院審理中坦承全部竊盜犯行，知所悔改，本院酌蒞庭
    檢察官表示被告年紀尚輕，既有悔意，不再聲請宣告強制工作等情，認量處前開
    刑期，已足以懲處其竊盜犯行，尚無宣告刑前強制工作之必要，附此敘明。
四、據上論斷，應依刑事訴訟法第四百五十二條、第二百七十三條之一第一項、第二
    百九十九條第一項前段、第三百十條之二、第四百五十四條第一項，刑法第五十
    六條、第三百二十一條第一項第二款、第四十七條，判決如主文。
五、如不服本判決，得自判決送達後十日內，向本院提起上訴。
本案經檢察官乙○○到庭執行職務。
中      華      民      國    九十三    年      九      月     三十     日
                                  臺灣臺南地方法院刑事第四庭
                                      審判長法  官  蘇清水
                                            法  官  謝瑞龍
                                            法  官  林欣玲
右正本證明與原本無異。
如不服本判決，應於判決送達後十日內，向本院提出上訴狀。
                                            書記官  黃傳鈞
中      華      民      國    九十三    年      十      月       一     日
附錄本案論罪科刑法條全文：
中華民國刑法第三百二十條
  意圖為自己或第三人不法之所有，而竊取他人之動產者，為竊盜罪，處五年以下有
  期徒刑、拘役或五百元以下罰金。
  意圖為自己或第三人不法之利益，而竊佔他人之不動產者，依前項之規定處斷。
  前二項之未遂犯罰之。
中華民國刑法第三百二十一條
  犯竊盜罪而有左列情形之一者，處六月以上、五年以下有期徒刑：
  一  於夜間侵入住宅或有人居住之建築物、船艦或隱匿其內而犯之者。
  二  毀越門扇、牆垣或其他安全設備而犯之者。
  三  攜帶兇器而犯之者。
  四  結夥三人以上而犯之者。
  五  乘火災、水災或其他災害之際而犯之者。
  六  在車站或埠頭而犯之者。
  前項之未遂犯罰之。
